【裁判字號】    92,交抗,388
【裁判日期】    920529
【裁判案由】    聲明異議
【裁判全文】
臺灣高等法院臺中分院刑事裁定                九十二年度交抗字第三八八號
    抗  告  人  甲○○
右抗告人因聲明異議案件，不服臺灣彰化地方法院中華民國九十二年四月二十二日裁
定（九十二年度交聲字第一二一號）提起抗告，本院裁定如左：
    主      文
抗告駁回。
    理      由
一、按汽車駕駛人，行經有燈光號誌管制之交岔路口闖紅燈者，處新臺幣一千八百元
    以上五千四百元以下罰鍰，道路交通管理處罰條例第五十三條訂有明文，並應依
    同法第六十三條第一項第三款記違規點數三點。又按警員對於違規事件當場舉發
    者，被查獲之行為人為受處分人時，駕駛人姓名欄，應註明其姓名後，交付該行
    為人簽名或蓋章收受之；拒絕簽章者，並記明其事由，視為已收受，此觀當時適
    用之「違反道路交通管理事件統一裁罰基準及處理細則」第十一條第一項第一款
    規定甚明。
二、本院查：本件違規事件取締之警員楊明於原審九十二年四月七日到庭作證當日舉
    發之情形，其證稱要旨略以：當天我與另一名同事是二時出勤，不是二時三十分
    ，警車巡邏方向也不是抗告人所述的方向，我們是尾隨在他的車後約五十公尺處
    ，與他同方向沿環中街行駛，當時抗告人確有闖越紅燈，因為沿線路口的燈號轉
    換情形均一致，所以我們不會看錯：：：我們跟他要駕照、行照，告訴他告發事
    項，他拒絕簽名各等語，並經原審依抗告人聲請而調閱警員楊明復、陳仁賢的出
    勤紀錄，其二人確實於十四時（即下午二時）簽名出勤，此有警局出入登記簿及
    工作紀錄在卷可稽，核與證人楊明復警員所述之情節相符，而與抗告人所稱警車
    於二時三十分許由警局出發之情節不符，衡諸舉發之警員楊明復、陳仁賢二人與
    抗告人既不相識且無嫌怨，自無任意攀誣抗告人之理，抗告人辯稱警車剛從溪湖
    派出所出發即將其攔下等情，應與實情未合。又查卷附舉發通知單上「受收通知
    聯者簽名章」欄記載「拒簽收」等語，依據前「違反道路交通管理事件統一裁罰
    標準及處理細則」之規定，視為抗告人已合法收受。綜上，本件違規事證明確，
    抗告人之違規情節堪予認定。原審依上開「道路交通管理處罰條例」之規定，裁
    處抗告人罰鍰新台幣五千四百元，並記違規點數三點，核無違誤。抗告人抗告意
旨未具體敘明抗告理由，空言指摘原裁定不當，為無理由，應予駁回。
三、據上論斷，應依道路交通案件處理辦法第二十六條、刑事訴訟法第四百十二條裁
    定如主文。
中      華      民      國      九十二   年       五      月   二十九   日
                                    臺灣高等法院臺中分院刑事第六庭
                                          審判長法  官  李  文  雄
                                                法  官  陳  秀  
                                                法  官  陳  嘉  雄
右正本證明與原本無異。
不得再抗告。
                                                書記官  陳  信  和
中      華      民      國      九十二   年       六      月     二     日
                                                                        Ｉ


司法院資訊處製作；財團法人民間司法改革基金會備份。
